【裁判字號】    98,簡,1688
【裁判日期】    981029
【裁判案由】    賭博
【裁判全文】
臺灣屏東地方法院刑事判決              98年度簡字第1688號
聲  請  人  臺灣屏東地方法院檢察署檢察官
被      告  乙○○
            甲○○
上列被告等因賭博案件，經檢察官聲請以簡易判決處刑（98年度
偵字第6628號），本院判決如下：
   主      文
乙○○共同犯意圖營利，聚眾賭博，處有期徒刑月，如易科罰
金，以新臺幣壹仟元折算壹日，扣案如附表所示之物均沒收。
甲○○共同犯意圖營利，聚眾賭博，處有期徒刑貳月，如易科罰
金，以新臺幣壹仟元折算壹日，扣案如附表所示之物均沒收。
    事實及理由
一、本院認定被告乙○○、甲○○之犯罪事實、證據及應適用法
    條，均與檢察官聲請簡易判決處刑書之記載相同，茲引用之
    （如附件）。
二、核被告2 人所為，均係犯刑法第266 條第1 項前段之普通賭
    博罪、同法第268 條前段之意圖營利供給賭博場所罪及同法
    第268 條後段之意圖營利聚眾賭博罪。被告2 人間，就上開
    3 罪間，具犯意聯絡與行為分擔，均為共同正犯。又立法者
    針對特定刑罰規範之構成要件，已預設該犯罪行為之本質係
    持續實行之複數行為，具備反覆、延續之行為特徵，而將之
    總括或擬制為一個構成要件之集合犯行為，因其刑法評價上
    為構成要件之行為單數，認應僅成立一罪。則行為人基於概
    括之犯意，在密切接近之一定時、地持續實行之複次行為，
    倘依社會通念，於客觀上認為符合一個反覆、延續性之行為
    觀念者，於刑法評價上，即應僅成立一罪，學理上所稱「集
    合犯」之職業性、營業性或收集性等具有重複特質之犯罪均
    屬之，例如經營、從事業務、收集、販賣、製造、散布等行
    為概念者是，最高法院95年度臺上字第1079號判決意旨可資
    參照。查被告等利用香港六合彩開彩號碼為對獎號碼，並提
    供其住所聚集不特定之人，經由電話、傳真機簽賭下注，再
    於每星期固定開彩時間對獎，以簽中與否論輸贏，藉此牟利
    ，即俗稱所謂經營「六合彩」之賭博，此種犯罪形態，本質
    上乃具有反覆、延續之特質，亦即聚眾賭博之目的既在於營
    利，當不止對獎賭博一次就結束，其必於每星期固定時間反
    覆對獎賭博，而對獎前讓賭客簽賭行為亦是被告聚眾賭博的
    延續，因此每週重覆的簽賭、對獎，才是「意圖營利，提供
    賭博場所及聚眾賭博」的常態與典型，如有中斷應是例外。
    又經營「六合彩」賭博之人，係與簽賭之賭客對賭，是經營
    六合彩賭博者有關普通賭博犯行部分，本質上亦具有反覆、
    延續之特性。本件被告乙○○先於民國95年9 月間起擔任組
    頭，並承租公眾得出入之賭博場所，聚集不特定多數人至該
    場所賭博財物，且自97年10月間起雇用被告甲○○至98年9
    月8 日止為警所查獲，渠等主觀上即有意圖營利，供給賭博
    場所、聚眾賭博及在公眾得出入場所賭博財物之犯意，且於
    每星期固定開彩時間對獎，在社會客觀通念，亦可認係在密
    切接近之一定時、地持續實行之複次行為，而符合一個反覆
    、延續性之行為觀念，依上開說明，本件被告所為在公眾得
    出入之場所賭博財物、意圖營利供給賭博場所及聚眾賭博等
    犯行，均為「集合犯」，在刑法評價上，均得評價為一罪。
    檢察官認屬接續犯，容有未恰，併予敘明。又被告2 人意圖
    營利，提供公眾得自由出入之場所，聚集不特定之多數人，
    與之對賭財物之行為，乃係基於一個賭博之決意，發為一個
    賭博之行為，雖有觸犯刑法第266 條第1 項之普通賭博罪及
    同法第268 條之圖利供給賭博場所罪與圖利聚眾賭博罪情形
    ，然其行為既僅有1 個，自應依同法第55條想像競合犯之規
    定，從一重論以圖利聚眾賭博罪（最高法院94年度臺非字第
    265 號判決意旨參照）。
三、爰審酌被告等經營六合彩賭博，藉此賺取不法利益，破壞社
    會善良風俗，所為實不足取，惟念及被告等均無前科，有渠
    等臺灣高等法院被告前案紀錄表在卷可參，素行尚可，被告
    乙○○為負責人，而被告甲○○係受僱於被告乙○○而共同
    犯本件賭博罪，可認被告乙○○犯罪情節重於被告甲○○，
    並參酌被告等因賭博行為各自所得等一切情狀，各量處如主
    文所示之刑，併斟酌前開犯罪情狀，分別並諭知如主文所示
    易科罰金之折算標準。末者扣案如附表所示之物，均為被告
    乙○○所有，並供其與被告甲○○共同犯本件犯罪所用之物
    ，業據被告2 人於警詢中供陳明確（見警卷第2 、22頁），
    依共犯應就全部犯罪共同負責之法理，均依刑法第38條第1
    項第2 款規定，於被告乙○○、甲○○所犯賭博罪名項下宣
    告沒收。
四、依刑事訟訴法第449 條第1 項前段、第454 條第2 項、第45
    0 條第1 項，刑法第28條、第266 條第1 項前段、第268 條
    、第55條、第41條第1 項前段、第38條第1 項第2 款，刑法
    施行法第1 條之1 ，逕以簡易判決處刑如主文。
中    華    民    國    98    年    10    月    29    日
                    刑事第一庭    法  官  羅森德
以上正本證明與原本無異。
如不服本判決應於收受判決後10日內向本院提出上訴書狀，並應
敘述具體理由；其未敘述上訴理由者，應於上訴期間屆滿後20日
內向本院補提理由書（均須按他造當事人之人數附繕本）「切勿
逕送上級法院」。
中    華    民    國    98    年    10    月    29    日
                                  書記官  羅永隆
附錄本判決論罪科刑法條全文
刑法第266 條：
在公共場所或公眾得出入之場所賭博財物者，處 1 千元以下罰金
。但以供人暫時娛樂之物為賭者，不在此限。
當場賭博之器具與在賭檯或兌換籌碼處之財物，不問屬於犯人與
否，沒收之。
刑法第268 條：
意圖營利，供給賭博場所或聚眾賭博者，處 3 年以下有期徒刑，
得併科3千元以下罰金。
  附表：
 ┌──┬──────────┬───────────┐
 │編號│   物  品  名  稱   │      數     量       │
 ├──┼──────────┼───────────┤
 │ 1  │傳真機              │6 台                  │
 ├──┼──────────┼───────────┤
 │ 2  │電話機              │3 台                  │
 ├──┼──────────┼───────────┤
 │ 3  │計算機              │6 台                  │
 ├──┼──────────┼───────────┤
 │ 4  │六合彩倍數表        │1 本                  │
 ├──┼──────────┼───────────┤
 │ 5  │六合彩簽單          │1 卷                  │
 ├──┼──────────┼───────────┤
 │ 6  │多支互碰支數速見表  │1 份                  │
 ├──┼──────────┼───────────┤
 │ 7  │錄音帶              │19卷                  │
 ├──┼──────────┼───────────┤
 │ 8  │錄音機              │3 台                  │
 └──┴──────────┴───────────┘


司法院資訊處製作；財團法人民間司法改革基金會備份。
